【裁判字號】    97,交易,58
【裁判日期】    970814
【裁判案由】    竊盜等
【裁判全文】
臺灣基隆地方法院宣示判決筆錄          97年度交易字第58號
公  訴  人  臺灣基隆地方法院檢察署檢察官
被      告  丁○○
                    現於臺灣基隆看守所
被      告  丙○○
上列二人
指定辯護人  本院公設辯護人乙○○
上列被告因竊盜等案件，於中華民國97年8 月14日下午3 時35分
許，在本院第二法庭宣示判決，出席人員如下：
    法      官  何怡穎
    檢  察  官  甲○○
    公設辯護人  乙○○
    書  記  官  鄭梅君
    通      譯  陳國華
法官起立朗讀判決主文、犯罪事實要旨、處罰條文、附記事項，
及告以上訴限制、期間並提出上訴狀之法院，且諭知記載其內容
：
一、主  文：
    丁○○共同攜帶兇器竊盜，累犯，處有期徒刑柒月，扣案之
    檳榔剪、老虎鉗各壹支，均沒收；又共同竊盜，累犯，處有
    期徒刑肆月；又服用酒類，不能安全駕駛動力交通工具而駕
    駛，累犯，處有期徒刑參月。應執行有期徒刑壹年。扣案之
    檳榔剪、老虎鉗各壹支，均沒收。
    丙○○共同攜帶兇器竊盜，處有期徒刑陸月，扣案之檳榔剪
    、老虎鉗各壹支，均沒收；又共同竊盜，處有期徒刑參月。
    應執行有期徒刑捌月，緩刑貳年。扣案之檳榔剪、老虎鉗各
    壹支，均沒收。
二、犯罪事實要旨：
    除更正被告二人於97年6 月4 日下午台北縣金山鄉萬壽村香
    果園2 號倉庫內行竊部分，係犯刑法第320 條第1 項之竊盜
    罪外，其餘均引用臺灣基隆地方法院檢察署97年度偵字第24
    56號起訴書所載。
三、處罰條文：
    刑事訴訟法第299 條第1 項前段，刑法第28條、第321 條第
    1 項第3 款、第320 條第1 項、第185 條之3 、第47條第1
    項、第51條第5 款、第38條第1項第2款。
四、協商判決除有刑事訴訟法第454條之4第1項第1款於本訊問程
    序終結前，被告撤銷協商合意或檢察官撤回協商聲請者；第
    2款被告協商之意思非出於自由意志者；第4款被告所犯之罪
    非第455條之2第1項所定得以協商判決者；第6款被告有其他
    較重之裁判上一罪之犯罪事實者；第七款法院認應諭知免刑
    或免訴、不受理者情形之一，及違反同條第2項「法院應於
    協商合意範圍內為判決；法院為協商判決所科之刑，以宣告
    緩刑或2年以下有期徒刑、拘役或罰金為限」之規定者外，
    不得上訴。
五、如不服本件判決，得自收受判決送達之日起10日內，向本院
        提出上訴書狀，上訴於第二審法院。
中    華    民    國    97    年    8     月    14    日
                  刑事第四庭審判長法  官  何怡穎
以上正本證明與原本無異。
本判決除有刑事訴訟法第455條之4第1項第1款、第2款、第4款、
第6款、第7款所定情形之一，或違反同條第2項規定者外，不得
上訴。
如有前揭除外情形，對於本件判決如有不服，應於收受本判決後
10日內向本院提出上訴書狀，其未敘述上訴理由者，並得於提起
上訴後10日內向本院補提理由書狀（均須按他造當事人之人數附
繕本）「切勿逕送上級法院」。
中    華    民    國    97    年    8     月    14    日
                            書 記 官  鄭梅君
附錄犯罪法條：
刑法第321條
犯竊盜罪而有左列情形之一者，處六月以上、五年以下有期徒刑：
三、攜帶兇器而犯之者。
刑法第320條
意圖為自己或第三人不法之所有，而竊取他人之動產者，為竊盜罪，處
 5 年以下有期徒刑、拘役或 5 百元以下罰金。
刑法第185條之3
服用毒品、麻醉藥品、酒類或其他相類之物，不能安全駕駛動力交通工具
而駕駛者，處一年以下有期徒刑、拘役或科或併科十五萬元以下罰金。
附件：
臺灣基隆地方法院檢察署檢察官起訴書
                                      97年度偵字第2456號
    被      告  丁○○  男  34歲（民國○○年○月○○日生）
                        住基隆市○○區○○街83號
                       （現羈押於基隆看守所）
                        身份證統一編號：Ｚ000000000號
                丙○○  男  45歲（民國○○年○月○○日生）
                        住臺北縣萬里鄉大鵬村萬里加投184
                          號
                        身份證統一編號：Ｚ000000000號
上列被告等因竊盜等案件，已經偵查終結，認應該提起公訴，茲
將犯罪事實及證據並所犯法條分敘如下：
          犯罪事實
一、（一）丁○○前因傷害尊親屬案件，於民國93年10月4日經
    臺灣基隆地方法院以93年易字第222號判決判處有期徒刑8月
    確定，復又因詐欺案件，於95年1月25日經臺灣高等法院以
    94 年上易字第2230號判決判處有期徒刑6月確定，嗣95年4
    月10 日經臺灣高等法院以95年聲字第361號裁定應執行有期
    徒刑1 年確定，甫於95年7月15日執行完畢，詎丁○○仍不
    知警惕，先於97年6月4日上午7時許，基於意圖為自己不法
    所有之犯意聯絡，夥同丙○○於同日7時50分許，由丁○○
    提議至台北縣金山鄉龜子山36號現無人居住之空屋內，竊取
    己○○所有儲放於上址屋內延長線1捆（重約5.6公斤），2
    人謀議既定後，即由對金山鄉區況較熟稔之丙○○騎乘
    車牌號碼LDM─740號重型機車，搭載丁○○至上址行竊，期
    間丙○○並為行竊前開延長線之方便，且攜帶丁○○所有客
    觀上足以危害人生命、身體安全之老虎鉗及檳榔剪各1支至
    上址行竊，並由丙○○在外把風，丁○○則進入上址空屋內
    竊取延長線1捆，得手後，2人旋即持竊得之延長線往台北縣
    金山鄉○○路162號1樓「鼎旺企業社」，以新台幣224元價
    賣予不知情之鄭火成，得款後，2人朋分花用，期間丁○○
    並以分得贓款至金山地區購買大鵰藥酒飲用；（二）另丁○
    ○及丙○○2人食髓知味後，復於同日下午14時許，意圖為
    自己不法所之犯意聯絡，由丁○○提議至台北縣金山鄉萬壽
    村香果園2號倉庫內，竊取戊○所有置放於倉庫內之C型鋼，
    待丙○○應允後，2人旋即由丙○○騎乘前開機車搭載丁○
    ○至上址，2人並先後進入倉庫內竊取C型鋼2支，得手後，2
    人因所竊得之C型鋼過長且重，唯恐藏置於前開機車前座腳
    踏板後，易致機車重心不穩，2人乃協定由丁○○騎乘上開
    機車，而丙○○則利用其身高較高，以雙腳抵住地面，使機
    車較為平穩行駛，嗣丁○○為恐犯行曝光，並以不發動機車
    引擎之方式，欲將竊得之C型鋼以滑行之方式載離上址時，
    為年籍姓名均不詳之不詳路人，發覺有異，而起爭執，並驚
    動戊○出面察看，而報警處理，嗣經警到場處理，發現丁○
    ○一身酒氣，並當場測得丁○○吐氣酒精濃度為每公升0.74
    毫克，始發現上情。
二、案經台北縣政府警察局瑞芳分局報告偵辦。
          證據並所犯法條
一、本件訊據被告丁○○及丙○○坦承於上開時間、地點共同竊
    取延長線及C型鋼一情不諱，核與證人鄭火成、被害人己○
    ○、戊○於警詢中指證情節大致相符，並有贓物認領保單2
    紙、鼎旺企業社資源回收紀錄簿影本1紙及被告2人行竊之工
    具、現場照片6張及編號MQJA0000000之酒精濃度測試表在卷
    可佐，足認其2人之自白與證據相符，應堪採信。是本件事
    證明確，被告2人犯行均堪以認定。
二、核被告2人所為，係犯刑法第321條第1項第3款攜帶凶器之加
    重竊盜罪嫌，渠2人就該犯罪事實，因有犯意聯絡及行為分
    擔，請依刑法第28條之規定論以共同正犯。被告2人2次竊盜
    犯行，請予分論併罰；被告丁○○另犯刑法第185條之3服用
    酒類不能安全駕駛罪嫌，為數罪請依刑法第50條規定分論併
    罰之。另被告丁○○前曾受犯罪事實欄所載有期徒刑執行完
    畢，有刑案資料查註紀錄表在卷可按。其於5年以內再犯本
    件有期徒刑以上之罪，請論以累犯。扣案之老虎鉗及檳榔剪
    係被告丁○○所有，並用以供本件犯罪所用之物，請依刑法
    第38條第1項第2款宣告沒收。
三、依刑事訴訟法第251條第1項提起公訴。
    此  致
臺灣基隆地方法院
中    華    民    國    97    年    7     月    29    日
                              檢察官  舒  瑞  金
本件正本證明與原本無異
中    華    民    國    97    年    7     月    30    日
                              書記官  黃  詺  荌
附錄所犯法條：
刑法第321條第1項第3款
    犯竊盜罪而有左列情形之一者，處六月以上、五年以下有期
    徒刑：
    三、攜帶兇器而犯之者。
刑法第185條之3
    服用毒品、麻醉藥品、酒類或其他相類之物，不能安全駕駛
    動力交通工具而駕駛者，處一年以下有期徒刑、拘役或科或
    併科十五萬元以下罰金。


司法院資訊處製作；財團法人民間司法改革基金會備份。
